臺灣桃園地方法院刑事判決　　　　　　　96年度訴字第1330號
公　訴　人　臺灣桃園地方法院檢察署檢察官
被　　　告　甲○○
　　　　　　　　　　號2樓
選任辯護人　黃政雄律師
上列被告因違反毒品危害防制條例案件，經檢察官提起公訴（九
十六年度毒偵字第二四七號），被告於本院準備程序進行中，
就被訴事實為有罪之陳述，經本院告知簡式審判程序意旨，並聽
取公訴人及被告及其選任辯護人之意見後，本院合議庭裁定由受
命法官獨任依簡式審判程序審理，並判決如下：
    主  文
甲○○施用第一級毒品，處有期徒刑陸月，如易科罰金，以新臺
幣壹仟元折算壹日。扣案之摻有第一級毒品海洛因而無法析離之
殘渣袋貳包，均沒收銷燬之。扣案之削尖吸管陸支及注射針筒壹
支，均沒收；又施用第二級毒品，處有期徒刑貳月，如易科罰金
，以新臺幣壹仟元折算壹日。扣案之摻有第二級毒品安非他命而
無法析離之殘渣袋伍包，均沒收銷燬。扣案之吸食器壹組，沒收
之。應執行有期徒刑陸月，如易科罰金，以新臺幣壹仟元折算壹
日。扣案之摻有第一級毒品海洛因而無法析離之殘渣袋貳包、摻
有第二級毒品安非他命而無法析離之殘渣袋伍包，均沒收銷燬。
扣案之削尖吸管陸支、注射針筒壹支及吸食器壹組，均沒收。
    事  實
一、甲○○前因施用毒品案件，經本院裁定送觀察、勒戒後，認
    無繼續施用毒品之傾向，於民國九十五年六月二十九日執行
    完畢釋放，並由臺灣桃園地方法院檢察署檢察官於同日以九
    十五年度毒偵字第二三一號為不起訴處分確定。猶不知悛悔
    ，於前開觀察、勒戒執行完畢釋放後五年內，其明知海洛因
    、安非他命係業經公告列為毒品危害防制條例第二條第二項
    第一、二款之第一級毒品，不得非法持有、施用，詎仍未戒
    除施用毒品習性，復各基於施用第一、二級毒品海洛因、安
    非他命之犯意，於九十六年三月二十九日或其前四日內之某
    時許，在臺灣地區某不詳地點，分別施用第一級毒品海洛因
    及第二級毒品安非他命各一次。嗣於九十六年三月二十九日
    下午五時三十五分許，在其位在桃園縣龜山鄉○○○○街三
    十二號二樓住處，為警查獲，並扣得其所有之摻有第一級毒
    品海洛因而無法析離之殘渣袋二包、摻有第二級毒品安非他
    命而無法析離之殘渣袋五包、供施用第一級毒品海洛因所用
    之削尖吸管六支及注射針筒一支，以及供施用第二級毒品安
    非他命所用之吸食器一組。嗣經警對其採集尿液送驗後，始
    查悉上情。
二、案經桃園縣警察局移送臺灣桃園地方法院檢察署檢察官偵查
    起訴。
    理  由
壹、程序事項：
    被告甲○○所犯係死刑、無期徒刑或最輕本刑為三年以上有
    期徒刑以外之罪，亦非屬高等法院管轄第一審之案件，其於
    準備程序中就被訴事實為有罪之陳述，經本院告知簡式審判
    程序之旨，並聽取公訴人及被告及其選任辯護人之意見後，
    經本院合議庭認為適宜，乃依刑事訴訟法第二百七十三條之
    一第一項規定，裁定由受命法官獨任進行簡式審判程序，先
    予敘明。
貳、實體事項：
一、上揭犯罪事實，業據被告於本院審理中供承不諱，且被告於
    前揭查獲時地為警依法對其採集之尿液經送請臺灣檢驗科技
    股份有限公司以酵素免疫分析法（EIA） 初步檢驗及氣相層
    析質譜儀分析法（GC/MS） 確認檢驗結果，確呈鴉片類嗎啡
    陽性反應及安非他命類陽性反應，此有該公司九十六年四月
    四日濫用藥物尿液檢驗報告一紙在卷可參，復有扣案被告所
    有之摻有第一級毒品海洛因而無法析離之殘渣袋二包、摻有
    第二級毒品安非他命而無法析離之殘渣袋五包、供施用第一
    級毒品海洛因所用之削尖吸管六支及注射針筒一支，以及供
    施用第二級毒品安非他命所用之吸食器一組可資佐證。足見
    被告之自白核與事實相符，應可採為論罪科刑之依據。又被
    告前因施用毒品案件，經本院裁定送觀察、勒戒後，認無繼
    續施用毒品之傾向，於九十五年六月二十九日執行完畢釋放
    ，並由臺灣桃園地方法院檢察署檢察官於同日以九十五年度
    毒偵字第二三一號為不起訴處分確定一節，亦有臺灣高等法
    院被告前案紀錄表及臺灣桃園地方法院檢察署刑案資料查註
    紀錄表各一份在卷可參，堪認被告確於前開觀察、勒戒執行
    完畢釋放後五年內，再犯毒品危害防制條例第十條之施用第
    一、二級毒品海洛因及安非他命罪。從而，本件事證已臻明
    確，被告犯行洵堪認定，應予依法論科。
二、核被告所為，係犯毒品危害防制條例第十條第一項之施用第
    一級毒品海洛因罪、同條第二項之施用第二級毒品安非他命
    罪。被告持有第一、二級毒品海洛因及安非他命後，進而施
    用，其持有之低度行為應被其施用之高度行為所吸收，均不
    另論罪。被告所犯施用第一、二級毒品海洛因及安非他命二
    罪間，犯意各別，罪名互殊，應予分論併罰。爰審酌被告施
    用毒品足以導致精神障礙、性格異常，甚至造成生命危險，
    戕害一己之身體健康，惟其犯後尚能坦承犯行、態度尚稱良
    好等一切情狀，分別量處如主文所示之刑，並均諭知易科罰
    金之折算標準，並定其應執行之刑及諭知易科罰金之折算標
    準。又扣案之摻有第一級毒品海洛因而無法析離之殘渣袋二
    包、摻有第二級毒品安非他命而無法析離之殘渣袋五包，均
    應視為毒品，不問屬於犯人與否，均應依毒品危害防制條例
    第十八條第一項前段規定，宣告沒收銷燬。至扣案之削尖吸
    管六支、注射針筒一支針筒一支，係被告所有供施用第一級
    毒品海洛因所用之物，扣案之吸食器一組，係被告所有供施
    用第二級毒品安非他命所用之物，亦據其供明在卷可按，爰
    均依刑法第三十八條第一項第二款規定，併予宣告沒收。
三、又刑法第五十六條連續犯之規定已於九十五年二月二日修正
    公布刪除，並於九十五年七月一日施行，是現行刑法已無連
    續犯之規定。查被告本件施用第一、二級毒品之行為應與其
    另案中所施用毒品之行為分屬不同之數行為，而非單一行為
    ，各該行為亦無互為階段可言；另心理的渴藥性是長期施用
    毒品者最難克服的問題，是施用毒品者多係僅因心理上之依
    賴性而再度施用，是施用毒品罪之構成要件並無預定行為人
    須反覆實施數個同種類行為始能成立該罪。是被告縱於另案
    有施用毒品之行為，亦與本件並無接續犯或集合犯之適用，
    本件起訴部分自與被告另案施用毒品經起訴判刑部分，自無
    接續犯或集合犯之包括一罪關係，且本件公訴意旨對被告所
    起訴之犯罪事實亦同此旨，併予敘明。
據上論斷，應依刑事訴訟法第二百七十三條之一第一項、第二百
九十九條第一項前段，毒品危害防制條例第十條第一項、第二項
、第十八條第一項前段，刑法第十一條、第五十一條第五款、第
四十一條第一項前段、第二項、第三十八條第一項第二款，判決
如主文。
本案經檢察官何治蕙到庭執行職務。
中　　華　　民　　國　　96　　年　　6 　　月　　29　　日
                        臺灣桃園地方法院刑事第十庭
                            法  官  林家賢
上正本證明與原本相符。
如不服本判決，應於判決送達後十日內，向本院提出上訴狀（應
附繕本），上訴於臺灣高等法院。
                            書記官  常毓生
中　　華　　民　　國　　96　　年　　7 　　月　　2 　　日
附錄本判決論罪科刑法條：
毒品危害防制條例第十條：
施用第一級毒品者，處六月以上五年以下有期徒刑。
施用第二級毒品者，處三年以下有期徒刑。
